# 合伙企业如何进行账务处理

提问人：wx_622f41b0cb7f 时间：2022-03-14 21:30:28
请教陈版主：
A公司为一家拟上市公司，B合伙公司为该公司的第一大股东，B合伙公司里的合伙人将其持有的A公司的一部分股份转让给第三方C个人，对于B合伙公司收到C个人的股权款，再支付给合伙人，对于合伙公司会计分录如何写：假设转让的份额为 100 万，支付的股权款也为 100 万
①合伙公司转让股份
借 银行存款 100 万元 贷 长期股权投资 100 万元
② 合伙公司将收到的股权款转让给个人
借 实收资本 100 万元
贷 银行存款 100 万元
请问上述处理是否正确？如果不正确，如何处理

回答人：chenyiwei
第二笔分录（款项分配给合伙人）的会计处理需根据合伙协议约定的分配顺序、合伙人退伙约定等处理。如果合伙协议约定在进行该项分配后相应减少相关合伙人的出资份额，则这样处理基本是可以的。